臺灣高等法院花蓮分院刑事判決　　　　　　　　　　　九十四年度上易字第三五號
　　上　 訴　 人　臺灣臺東地方法院檢察署檢察官
　　上訴人即被告　丙○○
　　選任　辯護人　蘇建榮律師
右上訴人因被告毀損等案件，不服臺灣台東地方法院九十三年度易字第二號中華民國
九十三年九月一日第一審判決（起訴案號：臺灣台東地方法院檢察署九十二年度偵字
第二三八九號），提起上訴，本院判決如左：
    主  文
上訴駁回。
    理  由
壹、檢察官上訴部分（即毀損部分）：
  一經本院審理結果，認第一審判決就毀損部分判決被告丙○○無罪，並無不當，應
    予維持。原判決理由欄就此部分所記載理由，除其中認定被告並未縱火部分尚有
    未當（詳如後述），不予引用外，餘均引用之。本院並另補充及更正理由如下：
    (一)查被告曾經於火勢延燒擴大後，向證人即距火場約一公里外農家甲○○借用電
      話求救時，對甲○○自承火是伊放的；且嗣後再於消防車到達時，向消防員林
      文杰坦承係伊放火等情，已經證人甲○○及林文杰於原審到庭明確證述屬實。
      且被告於案發當時雖有酒醉現象，但自其獨力救火不成後，尚知奔行一公里向
      外求援，堪見其當時神志仍屬正常。如果火勢非因被告而起，依一般經驗法則
      ，被告絕無可能二度向不同之對象坦承放火之事實。再參照被告於警詢中坦承
      現場並無他人在場，伊並於火場剛開始燃燒不久即開始奮力救火（見偵查卷第
      十四頁），及卷附「臺東縣消防局火災調查報告書摘要」載明本件火災起火點
      有多處，以人為縱火之可能性較大等情（見偵查卷第七頁），堪見本件火災確
      係被告在酒後情緒不穩定之情形下所為，被告辯解伊並未放火一節，不足採信
      。
    (二)次查，被告於現場火勢加大後，即奮力進行救火，且奔行約一公里之遠向外求
      救，足見火勢延燒範圍擴大，已經超過被告之預期，至為明顯。再參照案發時
      時值夜間，視不明，被告於引燃路旁雜草時，是否知該處有釋迦園存在，亦
      非無疑，衡情自難認被告引燃路旁雜草時，具有藉雜草延燒毀損釋迦園之犯意
      。而刑法第三百五十四條之毀損罪並無處罰過失犯之規定，尚難以被告有公訴
      意旨所指引燃雜草造成火災之行為，即遽認其有毀損告訴人乙○○所有釋迦園
      之犯意。
    (三)從而，公訴意旨指被告放火點燃雜草，造成告訴人乙○○所有釋迦園被燒毀一
      節，固然屬實，惟尚難依刑法毀損罪名對被告論罪科刑。原審就此部分諭知無
      罪，尚無不當，檢察官上訴意旨指摘原判決此部分判決為不當，即難認有理，
      其上訴應予駁回。
    (四)至於被告之行為事實上已經造成告訴人乙○○釋迦園被燒燬之損害，應由乙○
      ○另循民事訴訟程序對被告尋求賠償，附此敘明。
貳、被告上訴部分（即恐嚇部分）：
  一此部分經本院審理結果，認第一審判決依恐嚇罪名判處被告拘役五十日，且諭知
    易科罰金之折算標準，認事用法及量刑均無不當，應予維持，並引用一審判決書
    記載之事實、理由及證據。
  二被告上訴意旨仍執伊不記得有無恐嚇被害人甲○○等陳詞，否認犯罪，毫無足取
    ，其此部分上訴顯無理由，應予駁回。
據上論斷，應依刑事訴訟法第三百七十三條、第三百六十八條，判決如主文。
本案經檢察官李土城到庭執行職務。
中      華      民      國    九十四    年      四      月    二十九    日
                                    審判長法官  謝  志  揚
                                          法官  蔣  有  木
                                          法官  何  方  興
右正本證明與原本無異。
本件不得上訴。
                                        書記官  劉  妙  娘
中      華      民      國    九十四    年      五      月      二      日
附錄：
本判決論罪科刑法條：
刑法第三百零五條：
以加害生命、身體、自由、名譽、財產之事，恐嚇他人致生危害於安全者，處二年以
下有期徒刑、拘役或三百元以下罰金。
